【裁判字號】    98,訴緝,16
【裁判日期】    980625
【裁判案由】    毒品危害防制條例
【裁判全文】
臺灣基隆地方法院刑事判決              98年度訴緝字第16號
公  訴  人  臺灣基隆地方法院檢察署檢察官
被      告  乙○○
                    現於臺灣基隆監獄
上列被告因毒品危害防制條例案件，經檢察官提起公訴（97年度
毒偵字第1103、1218號），被告就被訴事實為有罪之陳述，本院
合議庭裁定由受命法官獨任進行簡式審判程序審理，判決如下：
    主  文
乙○○施用第一級毒品，累犯，處有期徒刑柒月，扣案之第一級
毒品海洛因驗餘淨重零點零壹貳公克沒收銷燬之、裝置上開毒品
之包裝袋壹個沒收；又施用第一級毒品，累犯，處有期徒刑柒月
，扣案之注射針筒壹支沒收。應執行有期徒刑玖月，扣案之第一
級毒品海洛因驗餘淨重零點零壹貳公克沒收銷燬之，裝置上開毒
品之包裝袋壹個、注射針筒壹支沒收。
    事實及理由
一、犯罪事實：
  (一)乙○○前因施用毒品案件，經送觀察勒戒處所觀察、勒戒後
    ，認無繼續施用毒品之傾向，於民國90年9 月14日釋放出勒
    戒處所，並經台灣士林地方法院檢察署檢察官為不起訴處分
    ；又因施用毒品案件，經本院於94年4月8日以94年度訴字第
    16號判處有期徒刑8 月確定；再因施用毒品罪，經本院於95
    年2月20日以95年度訴字第32號判處有期徒刑9月確定。上開
    兩案之有期徒刑經接續執行後，於96年1 月16日縮短刑期假
    釋出監，並於96年3月20日交付保護管束期滿執行完畢。
  (二)詎乙○○仍未戒除毒癮惡習，分別基於施用第一級毒品之犯
    意，於下列時、地，施用第一級毒品，嗣於下列時、地查獲
    ，並採集其尿液送驗後，始悉其犯行：
    (1)於97年3月31日上午，在基隆市○○路298巷路邊，以針筒
      注射之方式，施用海洛因1次。嗣於97年3月31日17時50分
      許，在基隆市○○路42巷24號前為警查獲，並扣得海洛因
      1包（驗餘淨重0.012公克）。
    (2)於97年4月20日上午8時許，在基隆市○○○路加油站廁所
      內，以針筒注射之方式，施用海洛因1次。嗣於97年4月20
      日18時40分許，在基隆市○○路、忠三路口為警查獲，並
      扣得注射針筒1支。
二、本件被告乙○○所犯者非為死刑、無期徒刑、最輕本刑為3
    年以上有期徒刑之罪或高等法院管轄第一審案件，其於準備
    程序進行中，先就被訴事實為有罪之陳述，經告知其簡式審
    判程序之要旨，並聽取公訴人、被告之意見後，本院業已依
    刑事訴訟法第273 條之1第1項之規定，裁定由受命法官獨任
    以簡式審判程序進行本案之審理。
三、認定事實所依據之證據及理由：
  (一)被告自白：被告於本院審理中自白其於前述時、地施用第一
    級毒品海洛因之犯行事實，其任意自白核與下列事證相符，
    應堪可採為證據。
  (二)尿液檢驗結果：台灣尖端先進生技醫藥股份有限公司濫用藥
    物檢驗報告、台灣檢驗科技股份有限公司濫用藥物檢驗報告
    各1 紙，足證被告經警查獲後採集之尿液經檢驗結果，均呈
    施用第一級毒品海洛因代謝後之嗎啡陽性反應。
  (三)扣案物證：扣案之海洛因1包（驗餘淨重0.012公克）注射針
    筒1支、裝置上開毒品之包裝袋1個可資佐證。
  (四)臺灣高等法院被告前案紀錄表在卷可按，足證被告確有如事
    實欄所載之觀察勒戒、徒刑執行等情形。
二、論罪及科刑之理由：
  (一)查海洛因係毒品危害防制條例所列管之第一級毒品毒品，此
    為該條例第2條第2項第1 款所明定。核被告乙○○所為，係
    犯毒品危害防制條例第10條第1 項之施用第一級毒品罪，其
    持有第一級毒品之低度行為，應為施用第一級毒品之高度行
    為所吸收，不另論罪。
  (二)被告所犯上開二罪，犯意各別，構成要件互異，應分論併罰
    。
  (三)又被告前曾受事實欄所載有期徒刑之執行，有臺灣高等法院
    被告前案紀錄表在卷可稽，其於有期徒刑之執行完畢後，5
    年內故意再犯有期徒刑以上之罪，均為累犯，各應加重其刑
    。
  (四)本院審酌被告犯罪之動機，曾有施用毒品前科，仍不知戒除
    ，再度施用毒品，惟犯罪後坦承犯行，且所犯之施用毒品犯
    行乃戕害自己身心健康，尚未危及他人等一切情狀，分別量
    處如主文所示之刑，並定應執行刑。
  (五)本案扣案之海洛因驗餘淨重0.012 公克，有交通部民用航空
    局航空醫務中心毒品鑑定書附卷可參，應依毒品危害防制條
    例第18條第1 項宣告沒收銷燬之。另扣案之裝置上開毒品包
    裝袋1個、注射針筒1支，均為被告所有，供施用毒品所用之
    物，業據被告供承在卷，故應依刑法第38條第1項第2款之規
    定宣告沒收之。
據上論斷，應依刑事訴訟法第273條之1、第299條第1項前段，毒
品危害防制條例第23條第2項、第10條第1 項、第18條第1項，刑
法第11條前段、第47條第1項、第51條第5款、第38條第1項第2款
，判決如主文。
本案經檢察官甲○○到庭執行職務。
中    華    民    國    98    年    6     月    25    日
                  刑事第四庭法    官  齊潔
以上正本證明與原本無異。
如不服本判決應於收受送達後10日內向本院提出上訴書狀，並應
敘述具體理由；其未敘述上訴理由者，應於上訴期間屆滿後20日
內向本院補提理由書（均須按他造當事人之人數附繕本）「切勿
逕送上級法院」。
中    華    民    國    98    年    6     月    25    日
                            書 記 官  王月娥
附錄論罪法條
毒品危害防制條例第10條第1項
施用第一級毒品者，處 6 月以上 5 年以下有期徒刑。


司法院資訊處製作；財團法人民間司法改革基金會備份。
